【裁判字號】    90,易,1180
【裁判日期】    900417
【裁判案由】    賭博
【裁判全文】
臺灣板橋地方法院刑事判決                        九十年度易字第一一八○號
    公  訴  人  臺灣板橋地方法院檢察署檢察官
    被      告  甲  ○
右列被告因賭博案件，經檢察官提起公訴（九十年度偵字第三二八三號），本院判決
如左：
      主      文
甲○在公共場所賭博財物，處罰金壹仟元，如易服勞役以參佰元折算壹日。扣案之六
合彩簽單壹張沒收。
      事      實
一、甲○基於賭博之犯意，於民國（下同）九十年一月十九日下午四時許，在位於臺
    北縣三重市○○○路「大同公園」之公共場所，以每組新台幣（下同）八十元之
    代價，向某不詳姓名年籍之成年男子，簽賭「二星」六合彩，其賭博方式係於○
    一至四十七之兩位數號碼共四十七個其中選兩個號碼，而直接核對每週二、四香
    港六合彩開六個號碼中之兩個，始為中，簽中者，由該男子給付五千二百元
    之彩金，未簽中者，賭資悉歸該男子所有，以此方式在公共場所賭博財物。嗣於
    九十年一月二十日上午七時三十二分許，在前開公園處為警查獲，並扣得其所有
    供簽賭六合彩所用之六合彩簽單一張，而循線偵悉上情。
二、案經臺北縣警察局三重分局報請台灣板橋地方法院檢察署檢察官偵查起訴。
      理      由
一、訊之被告甲○矢口否認有何賭博之犯行，辯稱：其並未簽賭六合彩，扣案之簽單
    係其在公園撿拾而得云云。惟查，右揭事實，業據被告於警訊時即坦承其有向某
    年約四十歲至五十歲之男子簽賭六合彩，而扣案之簽單係其向該男子簽賭後，該
    男子所交付予其之簽單，該簽單為其所有等情不諱（見偵查卷第七頁背面、第八
    頁），則觀諸扣案之簽單一張，其上均係兩兩成對之數字，並註記有「雙ｘ１」
    、「１８支」等六合彩之數字，且有「陳」字用以表徵該簽單為被告所有之文字
    ，顯係被告向該男子簽賭之紀錄；況被告無故於地上撿拾全無價值顯係簽單之紙
    張，雖其稱係於撿拾該簽單後，旋即經警當場查獲，然此過於巧合之事，與常情
    實相悖違，益徵該簽單確係其所有不虛，是被告前開所辯，應為臨訟卸責之詞，
    尚難採信，此外，復有其所有供賭博六合彩所用之六合彩簽單一張扣案可資佐證
    。本件事證已臻明確，被告之犯行洵堪認定，應依法論科。
二、被告所為，係犯刑法第二百六十六條第一項前段之在公眾得出入之場所賭博財物
    罪。爰審酌被告之素行尚佳，然其已有七十高齡，仍簽賭六合彩，所為助長社會
    僥倖心理，與其犯罪之手段、賭博次數及於犯罪後態度不佳否認犯行等一切情狀
    ，量處如主文所示之刑，並諭知易服勞役之折算標準，以示懲儆。
三、扣案之六合彩簽單一張，係被告所有供簽賭六合彩所用之物，此據其於警訊時即
    陳明在卷，爰依刑法第三十八條第一項第二款之規定併予宣告沒收。
據上論斷，應依刑事訴訟法第二百九十九條第一項前段，刑法第二百六十六條第一項
前段、第四十二條第二項、第三十八條第一項第二款，罰金罰鍰提高標準條例第一條
前段、第二條，判決如主文。
本案經檢察官黃重鋼到庭執行職務。
中        華      民      國        九十    年      四    月    十七    日
                                    臺灣板橋地方法院刑事第一庭
                                        法  官  邱 靜 琪
右正本證明與原本無異。
如不服本判決，應於判決送達後十日內向本院提出上訴狀 (應附繕本) ，上訴於臺灣
高等法院。
                                          書記官    劉日賓
中        華      民      國        九十    年      四    月    十九    日
附錄本案論罪科刑法條全文：
刑法第二百六十六條
在公共場所或公眾得出入之場所賭博財物者，處一千元以下罰金。但以供人暫時娛樂
之物為賭者，不在此限。
當場賭博之器具與在賭檯或兌換籌碼處之財物，不問屬於犯人與否，沒收之。


司法院資訊處製作；財團法人民間司法改革基金會備份。
